臺灣臺北地方法院民事判決
111年度婚字第73號
原      告  乙○○  


被      告  甲○○  


訴訟代理人  黃怡婷律師
上列當事人間請求離婚事件，本院於民國111年9月1日言詞辯論
終結，判決如下：
    主  文
准原告與被告離婚。
訴訟費用新臺幣3,000元由被告負擔。
    事實及理由
壹、程序方面
        按民事事件，涉及香港或澳門者，類推適用涉外民事法
    律適用法，香港澳門關係條例第38條前段定有明文。次按離
    婚及其效力，依協議時或起訴時夫妻共同之本國法；無共同
    之本國法時，依共同之住所地法；無共同之住所地法時，依
    與夫妻婚姻關係最切地之法律，涉外民事法律適用法第50條
    定有明文。本件原告為臺灣人民，被告為香港居民，有被告
    居留證影本在卷可稽(見本院卷第15頁)，足見本件係屬涉及
    香港之民事事件，又兩造結婚後有居住在臺灣，揆諸前揭規
    定，原告訴請與被告離婚，應以中華民國法律為準據法。
貳、實體部分　　
一、原告主張：兩造於民國105年6月29日結婚，婚後夫妻感情初
    尚融洽，然後其因兩造政治立場因素，常常發生爭執，而發
    展至分居狀態，被告自108年11月29日離境臺灣後，就未曾
    返回臺灣，也聯繫不上，兩造已多年沒有往來，婚姻顯已難
    以維持，而生破綻無回復之希望，爰依民法第1052條第2項
    規定，請求判准兩造離婚等語，並聲明如主文所示。
二、被告則以:若原告同意互相拋棄夫妻剩餘財產請求，被告同
    意離婚，被告現因疫情不克來臺，請法院依法判決。
三、按有民法第1052條第1 項以外之重大事由，難以維持婚姻者
    ，夫妻之一方得請求離婚，但其事由應由夫妻之一方負責者
    ，僅他方得請求離婚，民法第1052條第2 項定有明文。又婚
    姻係以組織家庭，共同生活為目的，是對於家庭生活之美滿
    幸福，有妨礙之情形，即得認其與此之所謂難以維持婚姻之
    重大事由相當（最高法院79年度台上字第1040號判決及86年
    度第2 次民事庭會議決議參照）。次按民法第1052條第2 項
    所稱有前項以外之重大事由，難以維持婚姻者，係以婚姻是
    否已生破綻而無回復之希望為其判斷之標準；而婚姻是否已
    生破綻無回復之希望，則應依客觀之標準，即難以維持婚姻
    之事實，是否已達於倘處於同一境況，任何人均將喪失維持
    婚姻之意願而定（最高法院95年度台上字第2924號判決參照
    ）。
四、經查，原告起訴主張之事實，業據其提出被告之中華民國居
    留證影本等件為證，並經本院職權調閱被告之入出境資訊連
    結作業在卷可查(見本院卷第13頁)，復有內政部移民署111
    年3月17日移署資字第1110035376號函及函附之被告入境居
    留申請書、入出國日期紀錄，及新竹市東區戶政事務所111
    年3月18日竹市東戶字第1110003106號函及函附之結婚登記
    相關資料在卷可按(見本院卷第41至45、49至61頁)，足認原
    告主張被告自108年11月29日離境後，再無入境，兩造已分
    居多年等事實，尚屬有據。按婚姻乃兩人感情之結合，以組
    織家庭、共同生活為目的，婚姻共同生活之基礎，原應出於
    夫妻雙方之情感及信賴，並使夫妻在精神上、物質上互相扶
    持；惟兩造自108年分居至今，幾無聯繫，生活已無交及，
    且被告雖因疫情無法到庭，然委任訴訟代理人當庭表示同意
    與原告離婚，足認兩造均已無維持婚姻之意欲，婚姻顯生重
    大之破綻，且難以期待回復，兩造間既有難以維持婚姻之重
    大事由，原告即得依法訴請離婚。
五、綜上所述，兩造婚姻已出現重大破綻，足使婚姻難以維持之
    重大事由，原告依民法第1052條第2 項規定請求判決離婚，
    即有理由，應予准許，爰判決如主文所示。
六、本件事證已臻明確，兩造其餘攻擊防禦方法，經審酌後，或
    與本件無涉，或與判決結果不生影響，毋庸一一論列。
七、訴訟費用負擔之依據:家事事件法第51條、民事訴訟法第78
    條，判決如主文。　　
中　　華　　民　　國　　111 　年　　9 　　月　　15　　日
                    家事法庭法  官  陳諾樺
以上正本係照原本作成。
如對本判決上訴，須於判決送達後20日之不變期間內，向本院提
出上訴狀，並繳納上訴審裁判費。
中　　華　　民　　國　　111 　年　　9 　　月　　15　　日
                            書記官  區衿綾